臺灣高等法院刑事判決
110年度上訴字第1526號
上  訴  人  臺灣新北地方檢察署檢察官
上  訴  人  
即  被  告  洪智偉
選任辯護人  張琇惠律師

上列上訴人因被告違反兒童及少年性剝削防制條例等案件，不服
臺灣新北地方法院108年度訴字第956號，中華民國110年1月21日
第一審判決（起訴案號：臺灣新北地方檢察署108年度偵字第212
70號、第28249號），提起上訴，本院判決如下：
    主  文
原判決關於附表編號㈠、㈣、㈥、㈧、㈨部分均撤銷。
甲○○犯如附表編號㈠、㈣、㈥、㈧、㈨所示之罪，各處如附表編號㈠、
㈣、㈥、㈧、㈨「主文欄」所示之刑及沒收。
其他上訴駁回。
前開撤銷部分與上訴駁回所處有期徒刑部分，應執行有期徒刑肆
 年。 
    犯罪事實
一、甲○○自民國107 年間起，在其位於新北市○○區○○○街00○0 號
    之住處（下稱被告住處），以其所有之行動電話1 支（含門
    號0000000000號SIM 卡1 張，下稱本案行動電話）連結網際
    網路至社群網站Facebook（下稱Fb）後，創設Fb暱稱「陳傑
    明」、「李自強」等帳號，又連結網際網路創設通訊軟體Ch
    eers（下稱Cheers）、「探探」（下稱「探探」）、LINE（
    下稱LINE）暱稱「喝酒」等帳號，其明知如附表所示之人均
    為未滿18歲之少年或兒童，竟基於引誘兒童（下列㈣部分）
    、少年（下列㈠至㈢、㈤至㈨部分）製造猥褻行為電子訊號之犯
    意，而分別為下列行為：
㈠、於108 年2 月間某日，以Fb暱稱「陳傑明」帳號向當時年僅1
    3歲之代號BQ000-Z000000000少年（95年2 月生，真實姓名
    年籍詳卷，即起訴書所稱江女B ，下稱江女甲）傳送Fb交友
    邀請，江女甲於108 年2 月某日同意加甲○○為Fb朋友。甲○○
    於同日以Fb暱稱「陳傑明」帳號透過Messenger 傳送訊息向
    江女甲索取裸照而引誘江女甲，江女甲乃以行動電話自拍後
    ，傳送其露臉、裸露胸部之半身照片1張予甲○○。甲○○以上
    開方式，引誘江女甲製造猥褻行為電子訊號照片1 張得手（
    甲○○並以本案行動電話截圖功能儲存上開照片1 張於本案行
    動電話）。
㈡、於108 年4 月1 日起至26日止期間內某日，透過「探探」暱
    稱「喝酒」帳號結識當時年僅15歲之代號AE000-A000000 號
    少年（92年4 月生，真實姓名年籍詳卷，下稱洪女），再於
    上開期間內某日，以LINE暱稱「喝酒」帳號加洪女之LINE帳
    號為好友，再向洪女索取裸照而引誘洪女，洪女遂傳送露臉
    、裸露胸部之裸照1 張（下稱本件洪女裸照1張）予甲○○。
    甲○○以上開方式，引誘洪女製造猥褻行為電子訊號照片1 張
    得手（甲○○並以本案行動電話截圖功能儲存上開照片1 張於
    本案行動電話）。
㈢、於108 年4 月間起至7 月2 日止期間內某日，透過Cheers交
    友自動配對功能，結識當時年僅14歲之代號AE000-Z0000000
    00號少年（93年10月生，真實姓名年籍詳卷，下稱潘女），
    ①再於同年4 月26日，以其通訊軟體Instagram （下稱IG）
    暱稱不詳之帳號加潘女之IG帳號為好友，再以IG傳送訊息予
    潘女不斷向潘女索取自慰影片而引誘潘女，潘女遂傳送時間
    約20秒之自慰影片予甲○○。甲○○以上開方式，引誘潘女製造
    猥褻行為電子訊號影片1 部得手（甲○○並以本案行動電話截
    圖功能儲存該影片顯示潘女下體之截圖1 張於本案行動電話
    ）；②又於同日，以LINE暱稱「喝酒」帳號加潘女之LINE帳
    號為好友後，再接續於同年7 月2 日12時33分傳送訊息予潘
    女，不斷向潘女索取裸照而引誘潘女，潘女乃陸續以行動電
    話自拍後，傳送其未露臉、僅裸露胸部照片共3 張予甲○○。
    甲○○即以上開方式引誘潘女製造猥褻行為電子訊號照片3 張
    得手（甲○○並以本案行動電話截圖功能儲存上開照片3 張於
    本案行動電話）。
㈣、於108 年5 月間某日，以Fb暱稱「陳傑明」帳號向當時年僅1
    1歲之代號BQ000-Z000000000號兒童（96年6 月生，真實姓
    名年籍詳卷，下稱傅女）傳送Fb交友邀請，傅女於108 年5 
    月31日同意加甲○○為Fb朋友。甲○○於同日以Fb暱稱「陳傑明
    」帳號透過Fb通訊軟體Messenger （下稱Messenger ）傳送
    「你還是處女嗎、脫嘛、一次、福利寶貝、一次而已嘛！聽
    話、一張、交換、那脫衣服、脫上半身、快脫吧…」等訊息
    予傅女，以上開方式引誘傅女製造猥褻行為照片電子訊號，
    然因傅女始終未答應，致未得手。
㈤、於108 年6 月1 日起至13日止期間內某日，以「探探」暱稱
    「喝酒」帳號結識當時年僅16歲之代號AE000-Z000000000B 
    號少年（91年7 月生，真實姓名年籍詳卷，下稱張女）；而
    於上開期間內某日，以「探探」暱稱「喝酒」帳號傳送訊息
    予張女，先傳送1 張其裸露下體照片予張女，再要求張女自
    拍裸照傳送予其，以上開方式引誘張女製造猥褻行為照片電
    子訊號，然張女始終未答應，致未得手。
㈥、於108 年6 月13日透過張女介紹，結識張女之同班同學即當
    時年僅17歲之代號AE000-Z000000000號少年（91年1 月生，
    真實姓名年籍詳卷，下稱黃女），以LINE暱稱「喝酒」帳號
    加黃女LINE帳號為好友，傳送「你胸部多大阿、全身、我要
    看」等訊息予黃女而引誘黃女，黃女遂以行動電話自拍後，
    傳送其未露臉、僅裸露胸部及下體照片3 張予甲○○；甲○○再
    接續傳送訊息予黃女，內容為「我要一起的拉、我要打手槍
    」等語予黃女，黃女回以「不准傳給別人、如果傳給別人你
    要對我負責」等語，並再以行動電話自拍後，傳送其露臉、
    裸露胸部及下體照片2 張予甲○○。甲○○以上開方式，引誘當
    時年僅17歲之黃女製造猥褻行為電子訊號照片5 張得手（甲
    ○○並以本案行動電話截圖功能儲存上開照片5 張於本案行動
    電話）。
㈦、於108 年4 月某日，透過Cheers交友自動配對功能，結識當
    時年僅16歲之代號AE000-Z000000000號少年（91年10月生，
    真實姓名年籍詳卷，即起訴書所稱江女A ，下稱江女乙），
    再於同年6 月13日上午11時許，以LINE暱稱「喝酒」帳號加
    江女乙之LINE帳號為好友，再以LINE傳送訊息予江女乙開始
    聊天。聊天過程中甲○○不斷向江女乙索取裸照而引誘江女乙
    ，江女乙先傳送「現在上課、晚一點」等訊息予甲○○，隨後
    於同日18時38分起，陸續以行動電話自拍後，傳送其露臉、
    裸露胸部照片共5 張予甲○○。甲○○以上開方式，引誘江女乙
    製造猥褻行為電子訊號照片5 張得手（甲○○並以本案行動電
    話截圖功能儲存上開照片5 張於本案行動電話）。
㈧、於108 年6 月17日，以Fb暱稱「李自強」帳號向當時年僅16
    歲之代號BQ000-Z000000000號少年（91年9 月生，真實姓名
    年籍詳卷，下稱廖女）傳送Fb交友邀請，廖女於同日同意加
    甲○○為Fb朋友。甲○○於同日以Fb暱稱「李自強」帳號透過Me
    ssenger 先與廖女視訊聯絡後，再傳送訊息向廖女索取裸照
    而引誘廖女，廖女乃以行動電話自拍後，傳送其露臉、及裸
    露胸部、下體之全身照片共3 張予甲○○。甲○○以上開方式，
    引誘廖女製造猥褻行為電子訊號照片3 張得手（甲○○並以本
    案行動電話截圖功能儲存上開照片3 張於本案行動電話）。
㈨、於108 年6 月27日，透過Cheers交友自動配對功能，結識當
    時年僅14歲之代號AE000-Z000000000號少年（94年5 月生，
    真實姓名年籍詳卷，下稱蕭女），再於同日16時許，以LINE
    暱稱「喝酒」帳號加蕭女之LINE帳號為好友，並以LINE傳送
    訊息予蕭女開始聊天，聊天過程中蕭女傳「我不是16」等訊
    息，甲○○回傳「不然呢」等訊息，蕭女傳「14」等訊息，甲
    ○○傳「國二囉」等訊息，蕭女傳「升國三」等訊息，甲○○再
    傳以「脫拉！寶貝、全身、我好想射、臉跟奶…」等訊息而
    引誘蕭女，蕭女乃以行動電話自拍後，傳送其露臉、裸露胸
    部照片1 張予甲○○。甲○○以上開方式，引誘當時年僅14歲之
    蕭女製造猥褻行為電子訊號照片1 張得手（甲○○並以本案行
    動電話截圖功能儲存上開照片1 張於本案行動電話）。嗣於
    108 年7 月3 日，經警持法院核發之搜索票至被告住處搜索
    後，扣得本案行動電話，復於該行動電話內扣得上開猥褻行
    為電子訊號影片截圖、猥褻行為電子訊號照片，而偵得全盤
    上情。
二、案經江女甲及其母（代號BQ000-Z000000000A 號，真實姓名
    年籍詳卷）、洪女、潘女及其母（代號AE000-Z000000000A
    號，真實姓名年籍詳卷）、丙○○○（代號BQ000-Z000000000-
    A號，真實姓名年籍詳卷）、張女及其母（代號AE000-Z0000
    00000E 號，真實姓名年籍詳卷）、江女乙及其母（代號AE0
    0 0-Z000000000A號，真實姓名年籍詳卷）、廖女及其母（
    代號BQ000-Z000000000A 號，真實姓名年籍詳卷）、庚○○○
    （代號AE000-Z000000000A 號，真實姓名年籍詳卷）訴由屏
    東縣政府警察局恆春分局（下稱恆春分局）、桃園市政府警
    察局八德分局（下稱八德分局）報請臺灣新北地方檢察署檢
    察官偵查起訴。
    理  由
壹、證據能力：
    按被告以外之人於審判外之陳述，雖不符刑事訴訟法第159
    條之1至同條之4之規定，而經當事人於審判程序同意作為證
    據，法院審酌該言詞陳述或書面陳述作成時之情況，認為適
    當者，亦得為證據；當事人、代理人或辯護人於法院調查證
    據時，知有同法第159條第1項不得為證據之情形，而未於言
    詞辯論終結前聲明異議者，視為有前項之同意，刑事訴訟法
    第159條之5定有明文。經查，本判決以下所引用各項證據資
    料中屬於被告以外之人於審判外之陳述，上訴人即檢察官、
    上訴人即被告甲○○及辯護人於本院準備程序及審理時均同意
    有證據能力，且皆未於言詞辯論終結前聲明異議，本院審酌
    上開證據取得過程並無瑕疵，與本案待證事實間復具有相當
    關聯性，亦無證明力明顯過低之情，認為以之作為本案證據
    核屬適當，依前揭規定，應有證據能力。又以下所引用其餘
    各項非供述證據，經查並無違反法定程序取得之情，依刑事
    訴訟法第158條之4規定反面解釋，亦應有證據能力。
貳、實體方面：
一、認定犯罪事實所憑證據及理由：
　　上揭犯罪事實，業據被告於原審及本院審理程序坦承不諱（
    見原審卷第358頁，本院卷第98、153頁），且經證人即告訴
    人江女甲及其母、洪女、潘女及其母、丙○○○、張女及其母
    、江女乙及其母、廖女及其母、庚○○○、證人即被害人傅女
    、黃女、蕭女（以下提及個別告訴人或被害人時，均省略告
    訴人或被害人之稱謂）於警詢、偵訊中證述明確（見108 年
    度他字第5117號卷【下稱偵1卷】第15至27、29至35頁，108
     年度偵字第21270 號卷一【下稱偵3卷】第153 至157 、17
    7 至185 、209 至217 、225 至233 、245 至253、265 至2
    72 、287 至293 、301 至306 、337 至342 、345 至348 
    、361 至364 、379 至382 、385 至391 、397 至403 、40
    7 至410 頁，108 年度偵字第21270 號卷二【下稱偵4卷】
    第17至25、59至65、83至91頁，108 年度偵字第28249 號卷
    【下稱偵5卷】第67至71頁），並有原審法院108 年度聲搜
    字第1005號搜索票、恆春分局搜索扣押筆錄、扣押物品目錄
    表、被告LINE暱稱「喝酒」及Fb暱稱「李自強」帳號資料、
    「探探」暱稱「喝酒」帳號資料在卷可佐（見108 年度他字
    第5117號卷2不公開卷【下稱偵1-2卷】第367 至371頁，偵3
     卷第31、33至41、165 頁）及附表所示證據在卷可稽，復
    有本案行動電話、該行動電話內上開猥褻行為電子訊號影片
    截圖、猥褻行為電子訊號照片扣案可資佐證，足證被告之自
    白與事實相符。本案事證明確，被告犯行堪以認定，應依法
    論科。
二、論罪：
㈠、按兒童及少年性剝削防制條例（下稱兒少性剝削防制條例）
    第36條第2 項之罪，係以「招募、引誘、容留、媒介、協助
    或以他法，使兒童或少年被拍攝、製造性交或猥褻行為之圖
    畫、照片、影片、影帶、光碟、電子訊號或其他物品」為構
    成要件。其中與「被拍攝」並列之「製造」，並未限定其方
    式，自不以他製為必要，更與是否大量製造無關（最高法院
    105 年度台上字第2025號判決意旨參照）。是以，祇須所製
    之圖畫等物品，係顯示該未滿18歲之被害人本人為性交或猥
    褻行為之圖像等內容者，即足當之。而自行拍攝照片或影片
    ，係屬創造照片或影片之行為，應在該條項所稱「製造」之
    範疇內。又以數位裝置所拍攝之影像數位訊號，未將之轉換
    為錄影帶、光碟、相紙等藉由機器或媒介實體展示視覺影像
    之實物者，則屬電子訊號。另刑事法上所謂之「猥褻」，指
    客觀上足以刺激或滿足性慾，其內容可與性器官、性行為及
    性文化之描繪與論述聯結，且須以引起通常一般人羞恥或厭
    惡感而侵害性的道德感情，主觀上足以滿足自己色情者而言
    。
㈡、查江女甲（95年2 月生，案發時未滿18歲）、洪女（92年4 
    月生，案發時未滿18歲）、潘女（93年10月生，案發時未滿
    18歲）、傅女（96年6 月生，案發時未滿12歲）、張女（91
    年7 月生，案發時未滿18歲）、黃女（91年1 月生，案發時
    未滿18歲）、江女乙（91年10月生，案發時未滿18歲）、廖
    女（91年9 月生，案發時未滿18歲）、蕭女（94年5 月生，
    案發時未滿18歲），均係少年或兒童。是被告為上開犯行時
    ，上開告訴人及被害人均為未滿18歲之少女或兒童，而附表
    所示之各告訴人及被害人受被告之引誘自拍照片或影片，並
    以通訊軟體傳送至被告行動電話內，該等照片及影片性質上
    均屬附著於行動電話之電子訊號。附表所示之各告訴人及被
    害人受被告引誘後，以「自拍」方式「製造」電子訊號而傳
    送予被告，已符合上開法條所規定「製造」要件。又保護兒
    童及少年免於任何非法之性活動，乃普世價值之基本人權，
    觀諸上開告訴人及被害人所拍攝之數位照片內容，均為未以
    衣物遮蓋而裸露胸部、下體照片，就此等照片整體特性而為
    觀察，參酌目前一般社會觀念，實難認具藝術性、醫學性或
    教育性價值，客觀上應屬足以刺激或滿足一己性慾，引起通
    常一般人羞恥或厭惡感而侵害性之道德感情，侵害上開告訴
    人及被害人之性隱私權，屬兒童及少年性剝削防制條例第36
    條所規範「猥褻」行為之電子訊號至明。
㈢、核被告所為，就事實欄一（一）至（三）、（六）至（九）
    部分均係犯兒少性剝削防制條例第36條第2項引誘使少年製
    造猥褻行為之電子訊號罪；事實欄一（四）部分係犯兒少性
    剝削防制條例第36條第5項、第2項引誘使兒童製造猥褻行為
    之電子訊號未遂罪；事實欄一（五）部分係犯兒少性剝削防
    制條例第36條第5項、第2項引誘使少年製造猥褻行為之電子
    訊號未遂罪。上開各罪就被害人年齡設有特別規定，均無須
    再依兒童及少年福利與權益保障法第112 條第1 項前段之規
    定加重處罰。
㈣、被告於事實欄一（四）、（五）部分，要求傅女、張女自拍
    裸照傳送予被告，顯已著手於引誘行為之實行，惟因傅女、
    張女始終未答應，致事實上未製造猥褻行為之電子訊號而未
    遂，應依刑法第25條第2項之規定，按既遂犯之刑度減輕其
    刑。
㈤、罪數：
　⒈被告就事實欄一（三）、（六）所為，各係基於單一引誘犯
    意，於密接之時、地接續實行之單一行為，該等行為外觀上
    雖可分為數個物理舉動，惟依社會通念觀之，難以強行分開
    ，且分別係侵害同一法益，刑法評價上應認為包括一罪，均
    屬接續犯，應各論以一罪。
　⒉被告所犯上開9罪間，犯意各別，行為互殊，應予分論併罰。
㈥、本案不適用刑法第19條第2 項之規定減輕其刑：
　1.按行為時因精神障礙或其他心智缺陷，致不能辨識其行為違
    法或欠缺依其辨識而行為之能力者，不罰；行為時因前開之
    原因，致其辨識行為違法或依其辨識而行為之能力，顯著減
    低者，得減輕其刑，刑法第19條第1 項、第2 項分別定有明
    文。此外，依刑法第19條規定，刑事責任能力，係指行為人
    犯罪當時，理解法律規範，辨識行為違法之意識能力，與依
    其辨識而為行為之控制能力。行為人是否有足以影響意識能
    力與控制能力之精神障礙或其他心理缺陷等生理原因，因事
    涉醫療專業，固應委諸於醫學專家之鑑定，然該等生理原因
    之存在，是否致使行為人意識能力與控制能力欠缺或顯著減
    低之心理結果，係依犯罪行為時狀態定之，故應由法院依調
    查證據之結果，加以判斷（最高法院96年度台上字第6368號
    判決意旨參照）。
  2.原審依辯護人之聲請，囑託衛生福利部桃園療養院對被告為
    精神鑑定，鑑定結論為：被告雖符合輕型認知障礙症之診斷
    ，但其涉案時之精神狀態，顯示其辨識其行為違法或依其辨
    識而行為之能力未達顯著減低之程度等語，有該醫院精神鑑
    定報告書附卷可按（見原審卷第295至301頁）。又觀諸被告
    與被害兒童及少年間對話內容，亦可見被告文句運用相當靈
    活且輕佻，未見有何較一般人遲鈍或混沌之情形。綜上，堪
    認被告行為時辨識行為違法或依其辨識而行為之能力，未達
    顯著減低之程度，是本案不適用刑法第19條第2 項之規定減
    輕其刑之規定。　　　
㈦、部分行為適用刑法第59條減輕其刑：
　⒈按犯罪情狀顯可憫恕，即認科以最低刑度仍嫌過重者，得酌
    量減輕其刑，刑法第59條定有明文。所謂犯罪情狀顯可憫恕
    ，應就犯罪一切情狀，予以全盤考量，審酌其犯罪有無可憫
    恕之事由，即有無特殊之原因與環境，在客觀上足以引起一
    般同情，以及宣告法定最低度刑，是否猶嫌過重等等，以為
    判斷（最高法院51年台上字第899號判例、70年度第6次刑事
    庭會議決議、95年度台上字第6157號、97年度台上字第35 2
    號判決意旨參照）。又按刑法第59條所謂「犯罪之情狀」顯
    可憫恕，與刑法第57條所稱之審酌「一切情狀」，二者意義
    雖有不同，於裁判酌量減輕其刑時，本應就犯罪一切情狀（
    包括刑法第57條所列舉之十款事項），予以全盤考量，審酌
    其犯罪有無可憫恕之事由，以為判斷。故適用第59條酌量減
    輕其刑時，並不排除第57條所列舉十款事由之審酌。倘法院
    就犯罪一切情狀全盤考量，並敘明被告犯罪之情狀顯可憫恕
    ，認科以最低度刑仍嫌過重，且其裁量權之行使未有濫用或
    不當者，即有其適用（最高法院103年度台上字第4174號判
    決意旨參照）。本案被告所犯兒童及少年性剝削防制條例第
    36條第2 項之誘使少年製造猥褻行為電子訊號罪，其法定刑
    為3 年以上7 年以下有期徒刑，然同為犯誘使少年製造猥褻
    行為電子訊號者，其犯罪情節亦未必盡同，造成危害社會之
    程度自屬有異，法律科處此類犯罪，所設之法定最低本刑卻
    屬相同，且縱量處最低法定刑，仍無從依法易科罰金或易服
    社會勞動，不可謂不重。經查，本案被告行為時僅24、25歲
    ，年紀尚輕，思慮不周，一時衝動犯下本案，且犯後坦承犯
    行，亦與附表編號㈠、㈥、㈧、㈨所示之告訴人或被害人父母達
    成調解或和解，並依約給付調解金、賠償金或和解金 ，且
    獲己○○○母、張女、黃女、江女之母、丙○○○、丁○○○宥恕，
    有調解筆錄、財團法人喜憨兒社會福利基金會、郵政匯款申
    請書、黃女表示宥恕被告之書面、和解書、郵政匯款申請書
    附卷可佐（見原審卷第139、235 、369 、371 、373 頁，
    本院卷第131至134、183頁），復有本院公務電話紀錄在卷
    可憑（本院卷第109至113頁）。考量被告就附表編號㈠、㈥、
    ㈧、㈨所示之犯行，雖有不當，然衡其並未施用不法腕力造成
    告訴人或被害人身體之其他傷害，所獲取之照片或影片亦非
    大量，且已獲得上開告訴人及被害人之原諒，並實際賠償各
    該告訴人及被害人，被告此部分犯行之犯罪情節實屬較輕，
    倘就被告此部分犯行縱宣告法定最低刑度即有期徒刑3 年，
    依被告其此部分犯罪之具體情狀，仍有情輕法重之情，客觀
    上足以引起社會一般人之同情，爰依刑法第59條之規定，就
    被告附表編號㈠、㈥、㈧、㈨所示之部分犯行分別酌減其刑。
　⒉至附表編號㈣、㈤部分，經依刑法第25條第2項減輕其刑後，所
    得科處之最低度刑為有期徒刑1年6月，而原審及本院亦已量
    處低度之刑有期徒刑1年8月。是依本案犯罪情狀，並無特殊
    之原因與環境而顯堪憫恕、即使科以上揭減輕後之最低度刑
    仍嫌過重之情形，自無刑法第59條酌減規定之適用。另附表
    編號㈡、㈢、㈦部分，被告並未與告訴人達成和解，告訴人及
    渠等母親或家人亦表示不原諒被告，有本院公務電話紀錄（
    本院卷第115頁）及告訴人戊○○○親於本院之指訴（本院卷第
    155頁）可佐，是此部分並無情堪憫恕、法重情輕之情形，
    亦不宜依刑法第59條規酌減其刑。
㈧、不另為無罪諭知部分：
　　公訴意旨另認被告上開以本案行動電話截圖功能儲存上開事
    實欄一一㈠至㈢、㈥至㈨所載猥褻行為電子訊號影片截圖、猥褻
    行為電子訊號照片於本案行動電話之行為，亦涉犯刑法第31
    5 條之1 第2 項之竊錄他人身體隱私部位罪嫌。惟上開猥褻
    行為電子訊號影片、猥褻行為電子訊號照片本身即係他人身
    體隱私部位之「紀錄」，該等「紀錄」一經以網際網路寄達
    被告之通訊軟體帳戶，即處於可供被告隨時以下載、截圖、
    翻拍等方式複製之狀態，此亦為如附表所之少女或兒童所知
    悉，渠等既將上開「紀錄」傳送予被告，顯然已容認被告為
    下載、截圖、翻拍之行為，縱寄件人嗣後以通訊軟體「收回
    」該等「紀錄」，亦僅係終止該等「紀錄」可供被告閱覽之
    狀態。況被告以本案行動電話截圖功能儲存該等「紀錄」之
    全部或一部，僅係「複製」所接收既存之「他人身體隱私部
    位紀錄」，難認該當「竊錄」他人身體隱私部位罪。是此部
    分公訴意旨，尚有未洽，不能認定被告此部分犯罪，本應為
    被告無罪之諭知，惟公訴意旨認此部分與事實欄一㈠至㈢、㈥
    至㈨前述論罪科刑部分係屬裁判上一罪關係，就此部分不另
    為無罪之諭知，附此敘明。
三、撤銷改判（即附表編號㈠、㈣、㈥、㈧、㈨）部分：
㈠、原審就被告所犯如附表編號㈠、㈣、㈥、㈧、㈨部分予以論罪科刑
    固非無見，惟查：⑴就附表編號㈠、㈣、㈧部分，未及審酌原審
    判決後被告業已與該部分告訴人達成調解或調解，並給付部
    分金額，有調解筆錄及轉帳紀錄在卷可參（見本院卷第131
    至134、183頁），於原審量刑基礎有所變動，上訴人就此部
    分指摘原判決不當亦請求從輕量刑，為有理由；⑵如附表編
    號㈠、㈥、㈧、㈨部分應有刑法第59條之適用，原審未予適用，
    亦有未當。原判決就上開部分既有可議，自應將原判決關於
    附表編號㈠、㈣、㈥、㈧、㈨部分部分予以撤銷改判。
㈡、爰審酌被告對於未滿18歲之少年或兒童，於渠等性與身體之
    自主能力及判斷能力均尚未成熟，思慮亦未周詳，僅因個人
    私欲，引誘附表之少女或兒童自行拍攝猥褻電子訊號，對渠
    等身心健康及人格發展造成不良影響，所為實屬不該，惟念
    及被告均坦承犯行，亦與附表編號㈠、㈣、㈥、㈧、㈨之告訴人
    、被害人家長達成調解或和解並依約履行，且本案尚無證據
    證明被告有將所取得附表所示之影像與他人分享或上傳至任
    何平台或外流之情事，兼衡被告領有輕度身心障礙證明（見
    原審卷第197頁），於原審被告自陳大學畢業之智識程度，
    現從事倉庫管理折紙箱工作，月收入約新臺幣2 萬2000元，
    與祖母、父、兄同住之生活狀況等情狀，就其各項犯行分別
    量處如附表編號㈠、㈣、㈥、㈧、㈨主文欄所示之刑。
㈢、沒收：
　⒈按供犯罪所用、犯罪預備之物或犯罪所生之物，屬於犯罪行
    為人者，得沒收之；但有特別規定者，依其規定，刑法第38
    條第2 項定有明文。扣案之本案行動電話，確係被告所有並
    於本案犯行中用以與被害兒童或少年聯絡及接收上開猥褻行
    為電子訊號之物，有該行動電話內對話紀錄、上開猥褻行為
    電子訊號影片截圖、猥褻行為電子訊號照片翻拍照片在卷可
    按，並有本案行動電話、該行動電話內上開猥褻行為電子訊
    號影片截圖、猥褻行為電子訊號照片扣案可資佐證，應依上
    開規定宣告沒收。
  ⒉猥褻行為電子訊號：
    按引誘使少年製造之猥褻行為電子訊號，不問屬於犯罪行為
    人與否，沒收之，兒少性剝削防制條例第36條第6 項定有明
    文。本案被害少年製造之上開事實欄一㈠、㈥、㈧、㈨所載猥褻
    行為電子訊號影片截圖、猥褻行為電子訊號照片，儲存於扣
    案之本案行動電話內，該等電子訊號，不問屬於被告與否，
    均應依上開規定宣告沒收。至本案卷內所附含有上開猥
    褻行為電子訊號影片截圖翻拍照片、猥褻行為電子訊號照片
　　翻拍照片之紙本資料，係基於採證之目的而列印之證據資料
    ，並非上開法律規定應予沒收之「物品」，亦不予宣告沒收
    。
四、上訴駁回（即附表編號㈡、㈢、㈤、㈦）部分：
㈠、原判決除前開撤銷部分外，關於附表編號㈡、㈢、㈤、㈦部分認
    被告所犯引誘使少年製造猥褻行為之電子訊號罪，事證明確
    ，並審酌被告素行，犯罪之動機、目的（滿足自己性慾）、
    手段（經由網際網路），各被害少年之案發時年齡，各被害
    少年製造之猥褻行為電子訊號種類，其以淫猥不堪之訊息而
    使本案少年心靈備受污染、留下難以泯滅之負面記憶、有礙
    渠等正常成長，衡情亦使渠等家屬憂慮煎熬，所生損害非輕
    ，犯後坦承犯行並與張女（由乙○○○代理）成立調解並如數
    給付調解金，曾經診斷出患有腦囊腫、腦先天性畸形、非難
    治之癲癇，領有輕度身心障礙證明，兼衡被告自陳大學畢業
    之智識程度，現從事倉庫管理折紙箱工作，月收入約新臺幣
    2 萬2000元，與祖母、父、兄同住之生活狀況等情狀，就其
    各項犯行分別量處如附表編號㈡、㈢、㈤、㈦所示之刑。另扣案
    之行動電話及附表㈡、㈢、㈤、㈦所示之電子訊號，依刑法第38
    條第2項前段、兒童及少年性剝削防制條例第36條第6 項、
    第38條第3 項之規定宣告沒收。核其認事用法及量刑、沒收
    ，均為妥適。
㈡、被告及其辯護人上訴主張上開部分應有刑法第59條適用而應
    減輕其刑，惟此部分並無刑法第59條之適用業如上述，故此
    部分上訴為無理由，應予駁回。
㈢、另檢察官雖上訴認被告之行為，亦涉犯刑法第315條之1第2 
    項之竊錄他人身體隱私部位罪嫌，然此部分並不構成刑法第
    315條之1第2 項之竊錄他人身體隱私部位罪已如上述，故此
    部分上訴亦無理由，應予駁回。　
五、定應執行刑部分；
　　爰就本案撤銷改判部分及上訴駁回部分衡量被告於本案所犯
    各罪，時間相近，犯罪目的及罪名均相同（僅有既遂、未遂
    之別），行為態樣亦相似，整體非難重複性高，酌定應執行
    刑如主文第四項所示。
據上論斷，應依刑事訴訟法369條第1項前段、第364條、第299條
第1項前段、第368條段，兒童及少年性剝削防制條例第36條第2 
項、第5項、第6項，刑法第11條前段、第25條第2項、第59條、
第51條第5款、第38條第2項，判決如主文。
本案經檢察官何克凡提起公訴，檢察官曾信傑提起上訴，檢察官
林安紜到庭執行職務。
中　　華　　民　　國　　110 　年　　9 　　月　　28　　日
     　　　　　　 刑事第十六庭  審判長法　官  葉騰瑞
                                      法　官  古瑞君
                                      法　官  廖紋妤
以上正本證明與原本無異。
如不服本判決，應於收受送達後20日內向本院提出上訴書狀，其
未敘述上訴之理由者並得於提起上訴後20日內向本院補提理由書
（均須按他造當事人之人數附繕本）「切勿逕送上級法院」。
                                      書記官  江珮菱
中　　華　　民　　國　　110 　年　　9 　　月　　29　　日

附錄:本案論罪科刑法條全文
兒童及少年性剝削防制條例第36條第2項
招募、引誘、容留、媒介、協助或以他法，使兒童或少年被拍攝
、製造性交或猥褻行為之圖畫、照片、影片、影帶、光碟、電子
訊號或其他物品，處3年以上7年以下有期徒刑，得併科新臺幣3
百萬元以下罰金。